# 请教陈老师合营安排的问题，谢谢！

提问人：心海拂清风 时间：2014-10-13 20:01:27
请教陈老师， 1 集体控制和共同控制的联系和区分，能否举例子说明，谢谢！如果所有参与方或一组参与方必须一致行动才能决定某项安排的相关活动，则称所有参与方或一组参与方集体控制该安排。共同控制，是指按照相关约定对某项安排所共有的控制，并且该安排的相关活动必须经过分享控制权的参与方一致同意后才能决策。 2 共同控制一定是唯一的集体控制如何理解？何时唯一的集体控制不是共同控制？ 3 共同经营和合营企业的顺逆流交易为何不同？谢谢!

回答人：chenyiwei
1 、“集体控制”与“共同控制”概念是包含关系，前者包含后者，是后者的前提。 2 、即准则正文和应用指南中提到的：如果同时有若干个投资者集体控制的组合可以实现对被投资方的控制，即集体控制不是唯一的，则不存在共同控制，该被投资方应视作参与各方的联营企业。 3 、合营企业和共同经营的顺流、逆流方向并无不同。

提问人：心海拂清风 时间：2014-10-14 22:15:34
共同经营的逆流交易原则和长投的逆流交易处理有差异，主要是减值损失的的确认，共同经营是份额确认，联营企业是全部确认，原理是什么，谢谢！

回答人：chenyiwei
应无这样差异。请说明你这种说法的出处？

提问人：心海拂清风 时间：2014-10-16 20:34:07
第十六条 合营方向共同经营投出或出售资产等（该资产构成业务的除外），在该资产等由共同经营出售给第三方之前，应当仅确认因该交易产生的损益中归属于共同经营其他参与方的部分。投出或出售的资产发生符合《企业会计准则第 8 号——资产减值》等规定的资产减值损失的，合营方应当全额确认该损失。
第十七条 合营方自共同经营购买资产等（该资产构成业务的除外），在将该资产等出售给第三方之前，应当仅确认因该交易产生的损益中归属于共同经营其他参与方的部分。购入的资产发生符合《企业会计准则第 8 号——资产减值》等规定的资产减值损失的，合营方应当按其承担的份额确认该部分损失。 我记得合营企业中发生减值不管是顺流还是逆流都是全额确认减值损失的！谢谢！这样处理的结论基础好似什么？

回答人：chenyiwei
因为逆流交易中的交易损失是体现在合营安排的报表中的，所以合营方仅根据自身享有的权益比例确认这部分损失。